# 银行受托支付账务处理

提问人：西楼看月 时间：2018-05-29 10:43:49
a向银行贷款，银行受托支付划转给b b又转给a，可以直接核销和b的往来么？

回答人：chenyiwei
这种做法很常见，是为了绕开银行对贷款资金用途的监管。A和B之间在完成了这一资金循环后，彼此之间是否还有往来余额，取决于双方之间的协议安排，审计中应注意通过函证或者访谈予以确认。